Inventaris van het archief van Rijkswaterstaat: Directie Waterhuishouding en Waterbeweging, District Noord, 1956-1985
Nationaal Archief, Den Haag
Ministerie van Verkeer en Waterstaat: Directie Waterhuishouding en Waterbeweging, District Noord
VW / District Noord
1956-1985
merendeel 1970-1985
5255
5.63 meter; 13 inventarisnummers.
Normale geschreven, getypte en gedrukte documenten, geen bijzondere handschriften.
Nationaal Archief, Den Haag
Ministerie van Verkeer en Waterstaat / Directie Waterhuishouding en Waterbeweging / District Noord
Het archief bevat onder meer stukken betreffende enkele werkgroepen en commissies, en stukken over onderzoek naar de inpoldering van de Markerwaard.
Archiefvorming
Geschiedenis van de archiefvormer
De volledige historische achtergronden en ontwikkelingen van het District Noord van de Directie Waterhuishouding en Waterbeweging zijn uitgebreid beschreven in de volgende publicatie: 28. Waterstaat. Rapport van een institutioneel onderzoek naar het overheidshandelen op het beleidsterrein waterstaat over de periode 1945-1994 (samenstelling: J.W.J.M. Bogaarts; ISBN 90-74442-31-5), 's-Gravenhage 1995.
Geschiedenis van het archiefbeheer
De verwerving van het archief
Het archief is krachtens bepalingen van de Archiefwet overgebracht.
Inhoud en structuur van het archief
2.16
Selectie en vernietiging
Als basis voor de bewerking en de selectie diende de selectielijst neerslag handelingen op het beleidsterrein Waterstaat over de periode (1911-) 1945-2001 (Staatscourant 16 augustus 2004 nummer 155, pagina 8). De selectielijst werd tijdens de bewerking vastgesteld, bij de vaststelling werd ook een aantal redactionele wijzigingen doorgevoerd. De redactionele vorm van de handelingen in deze toegang kan derhalve hier en daar afwijken aangezien deze wijzigingen niet meer konden worden meegenomen.
In overleg met het Nationaal Archief en het RIKZ is besloten de dossiers onder handeling 752 voor bewaring aan te merken.
Er is 1,375 strekkende meter archief vernietigd.
Ordening van het archief
Het archief is allereerst ingedeeld naar beleidsterrein. Met een beleidsterrein wordt bedoeld een afgebakend onderwerp van overheidsbemoeienis, in dit geval dus: "Waterstaat", en daarnaast "Ondersteunende processen".
Per beleidsterrein is het archief onderverdeeld naar handeling. Per handeling zijn de beschrijvingen van de dossiers vermeld. Een handeling wordt verricht door een actor ter uitvoering van een taak, of op grond van een wettelijke bevoegdheid. Een actor is een overheidsinstelling die bevoegd is zelfstandig op te treden (bijvoorbeeld een minister) binnen het beleidsterrein. Op een beleidsterrein treden meerdere actoren handelend op.
Aanwijzingen voor de gebruiker
Openbaarheidsbeperkingen
Volledig openbaar.
Materiële beperkingen
Andere toegang
Het archief was aanvankelijk beschreven in de Institutionele Toegangen:
5.028.5255 - Institutionele Toegang op de gegevensbestanden van de Directie Waterhuishouding en Waterbeweging met betrekking tot het beleidsterrein Waterstaat over de periode (1956) 1970-1985
5.911.5255 - Institutionele Toegang op de gegevensbestanden met betrekking tot de organisatie van de organisatieonderdelen van het Ministerie van Verkeer en Waterstaat over de periode 1956-1985
Aanvraaginstructie
Openbare archiefstukken kunnen online worden aangevraagd en gereserveerd. U kunt dit ook via de terminals in de studiezaal van het Nationaal Archief doen. Om te kunnen reserveren dient u de volgende stappen te volgen:
U maakt een profiel aan op www.gahetna.nl, en logt vervolgens in
Via de archiefinventaris (alleen de beschrijvingen met rode nummers) selecteert u het gewenste archiefstuk door op de knop 'Reserveren' te klikken
In het volgende scherm geeft u aan op welke dag u het archiefstuk wilt inzien
Indien u zich bevindt in de studiezaal en een tafelnummer heeft ontvangen kunt u dit nummer vermelden. Als u geen tafelnummer heeft kunt u tafelnummer 777 laten staan
Vervolgens bevestigt u uw reservering door deze te versturen.
Verwant materiaal
Beschikbaarheid van kopieën
Verwante archieven
Zie ook:
2.16.5325 - Inventaris van het archief van de Directie Waterhuishouding en Waterbeweging van Rijkswaterstaat, (1945) 1981-1985
2.16.5250 - Inventaris van het archief van het Ministerie van Verkeer en Waterstaat: Directie Waterhuishouding en Waterbeweging, Centrale Directie, (1956) 1970-1985
2.16.5251 - Inventaris van het archief van het Ministerie van Verkeer en Waterstaat: Directie Waterhuishouding en Waterbeweging, District Zuid-West, (1956) 1970-1985
2.16.5252 - Inventaris van het archief van het Ministerie van Verkeer en Waterstaat: Directie Waterhuishouding en Waterbeweging District Kust en Zee, (1956) 1970-1985
2.16.5256 - Inventaris van het archief van het Ministerie van Verkeer en Waterstaat: Directie Waterhuishouding en Waterbeweging, District Zuid-Oost, (1956) 1970-1985
Beschrijving van de series en archiefbestanddelen
- Waterstaat 1945-2001, 028
  - Het voorbereiden en vaststellen (eventueel samen met andere ministers) van de nota's waterhuishouding en van andere nota's die de beleidsvoornemens voor het kwalitatieve en kwantitatieve waterbeheer presenteren. 1968-, 81
    Actor: Minister van Verkeer en Waterstaat
    Grondslag: Wet op de waterhuishouding (Stb. 1989, 285), art. 3, lid 1.
    Product: De waterhuishouding van Nederland uit 1968.
    De Fosfatennota 1979.
    De waterhuishouding van Nederland 1984.
    De derde nota waterhuishouding.
    De vierde nota waterhuishouding.
    Datum: 05-03-1999
    - Vergaderstukken van de Districtswerkgroep., 1977-1986; 28-40
      Bijeenkomsten 2,8, 15,16 en 30 ontbreken
      - 1-4, 1977-1978, 28; pak
      - 5-7, 1978-1979, 29; pak
      - 9-10, 1979-1980, 30; pak
      - 11-14, 1980-1981, 31; pak
      - 17-18, 1981-1982, 32; pak
      - 19-20, 1982, 33; pak
      - 21-23, 1982-1983, 34; pak
      - 24-25, 1983-1984, 35; pak
      - 26-27, 1984, 36; pak
      - 28, 1984, 37; pak
      - 29, 1984, 38; pak
      - 31-32, 1985, 39; pak
      - 33-34, 1986, 40; pak
  - Het doen van beleidsvoorbereidend onderzoek naar de toestand, de verbetering en de verontreinigingsbronnen van de waterkwaliteit van het Nederlandse oppervlakte- en grondwater. 1945-, 91
    Bron: Nota's waterhuishouding en indicatieve meerjarenprogramma's water.
    Product: Onderzoek (rapporten en dergelijke).
    Opm.: Onderscheid wordt gemaakt in onderzoek naar:
    - Systeemanalyse waterbeheer zoals het Management analyses of the North Sea (MANS) en de TOW systeemanalyse die in het begin van de zeventiger jaren is uitgevoerd.
    - Aquatische ecosystemen zoals de onderzoeken in het kader van het beleidsgericht ecologisch onderzoek Noordzee (BEON).
    - Bestrijding van eutrofiëringsproblemen (vermesting).
    - Microverontreiniging (bijvoorbeeld door zware metalen).
    - Bronnen van verontreiniging.
    - Stroming en transportverschijnselen.
    - Sedimentenbewegingen.
    - Afvalwaterzuivering en de toepassing van schonere technologieën.
    - Methoden en technieken.
    - De koelwaterproblematiek.
    - Het bestuurlijke en juridische kader.
    - Vergaderstukken van de Onderzoekcommissie Diepe Putten in IJsselmeer en Randmeren., 1976-1980; 2-6
      Tevens onderzoeksresultaten, met name op het gebied van waterkwaliteit
      - 1976-1977, 4
      - Bijlagen, 1977-1980, 6
        Onder andere stratificatie model diepe putten
      - 1978-1979, 2; pak
      - 1980, 3; pak
    - Nota inzake het grondwaterregiem in de omgeving van het Naardermeer als gevolg van de werken ten behoeve van de verbreding van Rijksweg A-1., 1977-1978; 13
    - Projectgroep Rhodamine IJsselmeer., 1977-1980; 11
      Met name uitvoer diffusiemetingen
    - Onderzoek naar de inpoldering van de Markerwaard., 1979-1983; 12-25
      - Commentaar op het Rapport Geohydrologisch Onderzoek Markerwaard, uitgevoerd door IWACO BV (International Water Supply Consultants), 1979-1980, 12
      - Besprekingsverslagen van de projectgroep studie schadeverwachting inpoldering Markerwaard, 1980-1981, 25; pak
      - Vergaderstukken van de overleggroep vooronderzoek geohydrologische gevolgen aanleg Markerwaard. 1981-1983, 23-24
        - 1981 jan. - 1982 mrt. 1981-1982, 23; pak
        - 1982 mrt 26 - 1983 feb. 1982-1983, 24; pak
    - Rapport Inname- en Lozingspunten IJsselmeergebied., 1980; 14
    - Vergaderstukken van de Commissie Koelwater IJsselmeergebied., 1981-1984; 21; pak
- Ministerie van Verkeer en Waterstaat 1945-, 911
  - Ondersteunende processen. 1945-, 1
    - Instelling van District Noord., 1976-1977; 7
    - Nota De Districten van de Directie Waterhuishouding en Waterbeweging en hun Grenzen., 1977-1978; 8
    - Nota Aanpassing Organisatie van de Directie Waterhuishouding en Waterbeweging en de Instelling van een Adviesgroep., 1977-1979; 9
    - Overleg met de Directie Zuiderzeewerken., 1977-1980; 10
    - Stafvergaderingen., 1977-1984; 16-18
      - 1977-1978, 16; pak
      - 1979-1980, 17; pak
      - 1981-1984, 18; pak
    - Nota De Taakverdeling en Samenwerking tussen het Rijk en de Lagere Overheden ten aanzien van het Waterhuishoudkundig Informatiesysteem., 1980; 20